臺灣臺北地方法院刑事判決　　　　　　 93年度簡上字第308號
上 訴 人
即 被 告　丁○○
上列上訴人即被告因竊盜案件，不服本院民國九十三年十月二十
八日九十三年度簡字第一二四七號第一審判決（臺灣臺北地方法
院檢察署檢察官聲請簡易判決處刑書案號：九十三年度偵字第六
七一一號），提起上訴，本院管轄第二審之合議庭判決如下：
    主  文
上訴駁回。
丁○○緩刑年。
    事  實
一、丁○○因貪圖不勞而獲，竟基於意圖為自己不法所有之概括
    犯意，於民國九十三年二月二十一日下午四時許起，連續在
    臺北市中山區○○○路十四、十五號衣蝶百貨公司地下一樓
    「ＭＯＥ專櫃」竊取白色背心及黑色外套各一件，再於四樓
    「ＯＦＦ　ＴＩＭＥ專櫃」竊取試管型花器一只，復於「紐
    越公司專櫃」竊取ＮＵＥＥ牌衣服二件，又於三樓「ＢＹ３
    專櫃」竊取米白色毛衣外套一件得逞，迄同日下午七時許承
    前犯意，於同路段十二號新光三越百貨公司九樓「法雅克專
    櫃」內竊取ＤＶＤ光碟一片（片名為極道之妻二）得逞，嗣
    於離開賣場經過防盜閘門時，觸動警報器，為警衛己○○發
    覺後，報警始查知上情。
二、案經臺北市政府警察局中山分局移送臺灣臺北地方法院檢察
    署檢察官聲請簡易判決處刑。
    理  由
一、右揭犯罪事實，業據上訴人即被告丁○○於本院審理中坦承
    不諱，且有被害人「ＭＯＥ專櫃」店員甲○○（見九十三年
    度偵字第六七一一號卷第三十一頁）、「ＯＦＦ　ＴＩＭＥ
    專櫃」店員乙○○（前開偵查卷第三十五頁）、「紐越公司
    專櫃」店員丙○○（前開偵查卷第三十二至三十四頁）、「
    ＢＹ３專櫃」店員戊○○（前開偵查卷第三十頁）及警衛己
    ○○（前開偵查卷第二十七至二十九頁）於警詢中之證詞足
    按，被告於於新光三越百貨公司行竊之過程並有監視器拍錄
    之光碟一片、翻拍照片六張（前開偵查卷第三至八頁）足稽
    ，復有被竊物品相片九張（前開偵查卷第九至十三頁）、贓
    物認領保管收據五紙（前開偵查卷第三十六至四十頁）在卷
    可資佐證，被告自白與事實相符，事證明確，犯行洵堪認定
    ，應依法論科。
二、核被告所為，係犯刑法第三百二十條第一項之竊盜罪。原審
    認被告罪證明確，援引刑事訴訟法第四百四十九條第一項前
    段、第三項，刑法第五十六條、第三百二十條第一項、第四
    十一條第一項，罰金罰鍰提高標準條例第一條前段、第二條
    之規定，量處被告有期徒刑五月，並諭知易科罰金之折算標
    準，經核認事用法，均無不合，量刑亦稱妥適，被告上訴意
    旨指摘原判決不當，為無理由，要無可採，應予駁回。然被
    告未曾受有期徒刑以上刑之宣告，此有臺灣高等法院被告全
    國前案紀錄表一份在卷可按，且被告為單親家庭，靠補助金
    及打零工維生，收入微薄，獨自撫養一就讀小學之幼子，此
    有九十二年度財政部國稅局所得資料、九十三年度學費收據
    單、成績單及生活照片四張在卷足稽，被告實無力繳交巨額
    罰金，若因案服刑幼子亦將無母親照顧，衡之其經此次起訴
    審判後，已知警惕，應無再犯之虞，本院因認所宣告之刑，
    以暫不執行為適當，爰併宣告緩刑三年，以啟自新。
據上論斷，應依刑事訴訟法第四百五十五條之一第一項、第三項
、第三百六十八條，刑法第七十四條第一款，判決如主文。
本案經檢察官陳淑雲到庭執行職務
中　　華　　民　　國　　94　　年　　1 　　月　　27　　日
　　　　　　　　　臺灣臺北地方法院刑事第十四庭
　　　　　　　　　　　　　　審判長法官  吳靜怡
                                  法官  吳冠霆
                                  法官  王綽光
以上正本證明與原本無異。
本件不得上訴。
　　　　　　　　　　　　　　　　書記官　蔡梅蓮
中　　華　　民　　國　  94　　年　　2 　　月　　1 　　日
附錄本案論罪科刑法條：
刑法第三百二十條第一項
意圖為自己或第三人不法之所有，而竊取他人之動產者，為竊盜
罪，處五年以下有期徒刑、拘役或五百元以下罰金。
